臺灣新北地方法院民事裁定　　　　　　　110年度聲字第224號
聲　請　人　李耀華　

上列當事人聲請返還裁判費事件，本院裁定如下：
    主  文
聲請人溢繳之第一審裁判費新臺幣貳萬玖仟柒佰元應予返還。
    理  由
一、聲請意旨略以：聲請人與新北市政府警察局、新北市政府交
    通事件裁決處、交通部公路總局臺北監理所（下合稱相對人
    ）間聲請再審事件，經本院於民國110 年9 月7 日駁回再審
    聲請在案，又原告業已繳納再審裁判費新臺幣（下同）30,7
    00元，然聲請再審之裁判費應為1,000 元，爰依民事訴訟法
    第77條之26規定，請求退還溢繳之裁判費29,700元等語。
二、按訴訟費用如有溢收情事者，法院應依聲請並得依職權以裁
    定返還之，民事訴訟法第77條之26第1 項定有明文。又按對
    於確定之裁定聲請再審者，徵收裁判費新臺幣（下同）1,00
    0 元，民事訴訟法第77條之17第2 項亦有明定。
三、經查，聲請人前於107 年11月19日，以相對人及第三人新北
    市政府法制局（下逕稱新北市政府法制局）為被告，起訴請
    求國家賠償，經本院以108 年度國字第3 號（下稱系爭國賠
    事件）予以受理，嗣由本院於108 年5 月28日，以判決駁回
    聲請人對新北市政府法制局之請求（下稱系爭判決），並於
    同日另以裁定駁回聲請人對相對人之請求（下稱原裁定）。
    而聲請人於108 年7 月4 日僅列明相對人為被上訴人向本院
    具狀聲明不服，復向臺灣高等法院陳明並未對新北市政府法
    制局提起上訴，故就本院以系爭判決駁回聲請人對新北市政
    府法制局請求部分，業因聲請人未聲明不服，已於108 年7
    月4 日確定在案；另就本院以原裁定駁回聲請人對相對人之
    請求部分，聲請人雖聲明不服並提起上訴，然因係對裁定為
    之，依法應視同抗告，並業經本院於108 年8 月2 日裁定駁
    回聲請人之抗告，原裁定亦已於108 年8 月8 日寄存送達聲
    請人於新北市○○區○○路0 段000 巷00號4 樓之住所（下
    稱住所址），未經聲請人於法定期間內聲明不服，已於108
    年8 月30日確定在案等節，業據本院依職權調取系爭國賠事
    件之歷審案卷查明屬實。是本院就聲請人對相對人請求國家
    賠償部分，僅有作成原裁定，並非為終局判決，則再審聲請
    人就其對再審相對人部分縱主張有再審事由，並陳明係提起
    再審之訴，然其此部分請求僅有確定裁定可供聲請再審，自
    應認聲請人係對確定裁定認具再審事由而聲請再審，尚不因
    聲請人前開所陳即可認其係提起再審之訴，並經本院前於11
    0 年9 月7 日駁回聲請人再審之聲請在案。準此，聲請人本
    件實係聲請再審，是依前揭規定，本件應徵裁判費1,000 元
    ，然聲請人前已繳納裁判費30,700元，有本院自行收納款項
    收據1 紙在卷可參（見本院卷第11頁），自有溢收29,700元
    之情事（計算式：30,700元－1,000 元＝29,700元）。從而
    ，聲請人聲請返還溢繳之裁判費29,700元，為有理由，應予
    准許。
三、爰裁定如主文。
中    華    民    國   110    年    12    月    10    日
                  民事第五庭  法  官  黃乃瑩
以上正本係照原本作成。
如對本裁定抗告須於裁定送達後10日內向本院提出抗告狀，並應
繳納抗告費新臺幣1,000元整。
中    華    民    國   110    年    12    月    10    日
                              書記官  李振臺